【裁判字號】    91,簡上,134
【裁判日期】    920310
【裁判案由】    台灣地區與大陸地區人民關係條例
【裁判全文】
臺灣新竹地方法院刑事判決                        九十一年度簡上字第一三四號
    上  訴  人  乙○○
    即  被  告
    選任辯護人  黃金源律師
右列上訴人即被告因違反臺灣地區與大陸地區人民關係條例案件，不服本院竹東簡易
庭九十一年度竹東簡字第八九號，中華民國九十一年九月二十四日第一審簡易判決（
聲請案號：臺灣新竹地方法院檢察署九十一年度偵字第四五三四號），本院管轄第二
審之合議庭判決如左：
    主  文
上訴駁回。
    事  實
一、乙○○曾因竊盜案件，於民國九十年六月一日經本院判處有期徒刑六月，緩刑二
    年確定，於緩刑期間，明知熊艷係大陸地區人民，未經許可不得在臺工作，竟自
    民國九十一年六月初起，以每月新臺幣一萬二千元之代價，僱用熊艷在新竹縣竹
    東鎮○○路○段一七一號旁之「８８８」檳榔攤店從事裹包檳榔、販售檳榔等工
    作，嗣於九十一年六月十四日下午五時三十分許，在上址為警查獲。
二、案經新竹縣警察局竹東分局報請臺灣新竹地方法院檢察署檢察官聲請以簡易判決
    處刑。
    理  由
一、訊據被告即上訴人乙○○煥矢口否認有何違反臺灣地區與大陸地區人民關係條例
    之犯行，辯稱：「８８８」檳榔攤店係伊之兄長甲○○所經營，伊並非負責人，
    丙○係甲○○所僱用，甲○○表示丙○係南部人，伊並不知丙○是大陸人士，之
    所以在偵查中承認係代替甲○○講的云云。經查：被告右揭僱用證人丙○於檳榔
    攤工作之事實，業據被告於偵查中坦承無訛在案，核與證人丙○於警訊所述情節
    大致相符，而被告雖以前詞置辯，且證人甲○○亦到庭證稱其係檳榔攤之負責人
    ，丙○係其僱用云云，然證人甲○○癱瘓根本無法前往處理檳榔攤事務等情，為
    證人甲○○所不否認，加以丙○負責包括經手錢財之販售檳榔工作，而依證人甲
    ○○所稱其未與丙○面談，係丙○經由電話聯絡後即同意僱用丙○至檳榔攤工作
    ，並交待被告教導丙○等情觀之，證人甲○○所述僅憑電話即遽予僱用丙○之經
    過顯與常情相違，況被告於本院調查、審理時均能明確陳述，斷無僅因甲○○無
    法前去開庭而代替甲○○出面承認犯罪之可能，是證人甲○○於本院所述與事實
    不符，係迴護被告並不足採信，被告所辯亦屬卸責之詞，本件事證明確，被告犯
    行應堪認定。
二、原審認被告所為係違反臺灣地區與大陸地區人民關係條例第十五條第四款之規定
    ，而應論以同條例第八十三條第一項之罪，並審酌被告犯罪之動機、目的、手段
    ，犯罪所生之損害，及犯罪後態度等一切情狀，引用臺灣地區與大陸地區人民關
    係條例第八十三條第一項、刑法第十一條前段、第四十二條第二項，罰金罰鍰提
    高標準條例第二條、現行法規所定貨幣單位折算新臺幣條例第二條，科處罰金新
    臺幣二萬元，如易服勞役，以銀元三百元即新臺幣九百元折算一日，核其認事用
    法，俱無違誤，量刑亦堪允洽。被告否認犯罪而提起上訴，核無理由，應予駁回
    。
三、據上論斷，應依刑事訴訟法第四百五十五條之一第三項、第三百六十八條，判決
    如主文。
本案經檢察官陳榮林到庭執行職務。
中      華      民      國    九十二    年      三      月      十      日
                              臺灣新竹地方法院刑事第二庭
                                   審判長法  官 王銘勇
                                         法  官 楊惠芬
                                         法  官 黃美盈
本件不得上訴。
右正本證明與原本無異。
                                 書記官 吳尚文
中      華      民      國    九十二    年      三      月     十一     日


司法院資訊處製作；財團法人民間司法改革基金會備份。
